【裁判字號】    91,交抗,904
【裁判日期】    920114
【裁判案由】    聲明異議
【裁判全文】
臺灣高等法院臺中分院刑事裁定                    九十一年度交抗字第九四號
    抗  告  人
    即受處分人    甲○○  男  .
右列抗告人因違反道路交通管理處罰條例案件，不服臺灣台中地方法院中華民國九十
一年十一月二十九日裁定（九十一年度交聲字第七三九號）提起抗告，本院裁定如左
：
    主      文
抗告駁回。
    理      由
一、本件抗告意旨略以：抗告人於九十年七月二十日上午約七時許行經高速公路北上
    一二六公里處，因右方道路中間線道散落一堆大小不等之爛樹皮，抗告人當時在
    中間車道，立即減速開往內側車道，這時發現前方有二部小客車停在彎道的內線
    ，抗告人因看到時煞車不及撞上黃毅平所駕駛之車號２Ｌ－５９９１號自小客車
    之車後保險桿，而就在發生碰撞後，該二車之前方車輛立即跑掉，被抗告人追撞
    的車沒有跑掉，本件係因黃毅平所駕駛之自小客車與另一輛自小客車停在不應停
    車之內側彎道路段，致抗告人轉彎時無法看見前方車輛而撞到，抗告人並無如舉
    發員警所謂未保持安全距離之情事，警員林信德在原審之證述，抗告人所悉黃毅
    平所述完全出於虛偽，不足採信，原裁定未予詳查，遽予採信，致有違誤，請求
    撤銷原裁定云云。
二、按汽車行駛高速公路，前後兩車間之行車安全距離，應依規定。違反者，處罰鍰
    新台幣三千元以上、六千元以下罰鍰，並記違規點數一點。高速公路交通管制規
    則第六條、道路交通管理處罰條例第三十三條第一項、第六十三條第一項分別定
    有明文，復依違反道路交通管理事件統一裁罰標準表規定，逾期者，處罰鍰新台
    幣六千元整，並記違規點數一點。經查：本件抗告人甲○○駕駛車號ＮＲ─１７
    ４１號自小客車於九十年七月二十日六時五十八分許，於國道一號北上一二六公
    里九百公尺處，因未保持安全距離追撞前方車輛違規，為國道公路警察局第二警
    察隊掣開公警局交字第Ｚ0000000號舉發通知單等情，業據證人即本件舉
    發員警林信德到庭證述明確，並提出照片四張為証。抗告人雖指摘證人所為證述
    完全虛偽云云，然依本案卷證觀之，本件並無證人偽證之積極證據或足以引起合
    理懷疑之事證存在，參以證人林信德為執法之公務員且與抗告人素不相識，並無
    宿怨等情以觀，在事理上證人亦無設詞攀誣抗告人之理，抗告人前開指摘，自難
    憑信。且抗告人自承事故發生當時，伊與黃毅平是分別隔離訊問，伊無法知悉黃
    毅平向員警所述內容，則其指稱黃毅平警訊所述內容並非實在云云，顯係主觀臆
    測之詞，不足採信。又抗告人雖一再指稱係黃毅平與另一人之自小客車停在不應
    停車之內側彎道，導致本件事故發生，然其並無提出任何可供調查之證據以實其
    說，是其空言指摘原裁定不當，亦不足採。綜上所述，抗告人未保持安全距離而
    追撞前車之違規事實，可堪認定。原處分機關據以援引上開規定，裁處受處分人
    罰鍰，並記違規點數一點，並無不當，原審法院交通法庭因之駁回抗告人之異議
    聲明，核其認事用法，並無不合，抗告人仍執前詞，指摘原裁定不當，非有理由
    ，應予駁回。
三、據上論結，應依道路交通案件處理辦法第二十六條、刑事訴訟法第四百十二條，
    裁定如主文。
中      華      民      國      九十二  年      一      月      十四    日
                                臺灣高等法院臺中分院刑事第三庭
                                      審判長法  官  陳  朱  貴
                                            法官  廖  柏  基
                                            法  官  劉  連  星
右正本證明與原本無異。
不得再抗告。
                                            書記官  李  妍  嬅
中      華      民      國      九十二  年      一      月      十五    日
                                                                        Ａ


司法院資訊處製作；財團法人民間司法改革基金會備份。
